臺灣士林地方法院小額民事判決
111年度士小字第1931號
原      告  姚尚宏  
被      告  黃薇軒  
上列當事人間請求損害賠償事件，經臺灣新北地方法院移送前來
（111年度板小調字第38號），本院於民國111年9月19日言詞辯
論終結，判決如下：
    主  文
被告應給付原告新臺幣壹萬參仟元，及自民國一一一年八月十六
日起至清償日止，按週年利率百分之五計算之利息。
原告其餘之訴駁回。
訴訟費用新臺幣壹仟元，其中新臺幣貳佰玖拾伍元由被告負擔，
其餘由原告負擔。
本判決原告勝訴部分得假執行。
    理由要領
一、原告主張：原告於民國107年4月15日將所有線上遊戲楓之谷
    遊戲帳號「Oo黑龍使者oO」（下稱系爭帳號）交付朋友即訴
    外人陳冠璋管理使用，在此過程中，訴外人陳冠璋將系爭帳
    號之虛擬道具輪迴碑石（下稱系爭道具）借予其當時之女朋
    友即被告使用，並告知被告系爭道具為原告所有，然訴外人
    陳冠璋與被告分手後，被告侵占未將系爭道具歸還，原告乃
    於111年1月26日以Facebook通知被告歸還系爭道具，惟被告
    表示其沒有保管義務且已將系爭道具贈予第三人而拒絕返還
    ，系爭道具之現今市價約新臺幣（下同）4萬4,000元，乃依
    侵權行為及不當得利之法律關係，提起本件訴訟等語，並聲
    明求為判決被告應給付原告4萬4,000元，及自起訴狀繕本送
    達翌日起至清償日止，按週年利率5％計算之利息。
二、被告則以：當初被告是跟陳冠璋一起玩楓之谷，陳冠璋在10
    8年間將系爭道具移轉至被告帳號，其後陳冠璋表示原告已
    經不玩該遊戲，二人分手後即想要將有關陳冠璋的東西都處
    理掉，所以在109年4月間就把整個帳號送人等語，資為抗辯
    。
三、本院得心證之理由
　　本件系爭帳號原有之系爭道具為原告所有，其於107年4月間
    將系爭帳號交由陳冠璋管理使用，陳冠璋乃將系爭道具移轉
    至時任女友即被告之遊戲帳號，其後被告與陳冠璋分手後於
    109年4月間將其遊戲帳號(含系爭道具)贈與他人等事實，為
    兩造所不爭執，並有原告所提出之對話紀錄為證，堪信為真
    。惟原告主張被告應賠償市價乙情，則為兩造所爭執，被告
    並以上開情詞置辯，茲審認如下：
(一)按因故意或過失，不法侵害他人之權利者，負損害賠償責任
    。民法第184條第1項前段定有明文。惟依民法第184條第1 
    項前段規定，侵權行為之成立，須行為人因故意過失不法侵
    害他人權利，亦即行為人須具備歸責性、違法性，並不法行
    為與損害間有因果關係，始能成立，且主張侵權行為損害賠
    償請求權之人，對於侵權行為之成立要件應負舉證責任。次
    按無法律上之原因而受利益，致他人受損害者，應返還其利
    益。雖有法律上之原因，而其後已不存在者，亦同。不當得
    利之受領人，除返還其所受之利益外，如本於該利益更有所
    取得者，並應返還。但依其利益之性質或其他情形不能返還
    者，應償還其價額。同法第179條、第181條分別定有明文。
    又所謂所受利益依其他情形不能返還者，如受領利益本身之
    滅失、被盜或遺失，及受領人將受領標的物出售、贈與或與
    他人之物互易而移轉其所有權，均屬之。又該價額之計算，
    應以其價額償還義務成立時之客觀交易價值定之（最高法院
    105年度台上字第32號判決意旨參照）。
(二)經查，系爭道具乃因原告107年4月間將持有道具之系爭帳號
    交由陳冠璋管理使用，而陳冠璋自行將系爭道具移轉至被告
    之遊戲帳號，始發生持有帳號之變動。是以，被告因上開陳
    冠璋之行為受有占有系爭道具之利益，並致原告受有權利歸
    屬之損害，且無法律上原因，被告即負有返還系爭道具之義
    務。然被告已於109年4月間將其遊戲帳號(含系爭道具)贈與
    他人，依此情形已不能返還，依前引實務見解，自應返還不
    能情形發生時之價額即109年4月間系爭道具之客觀交易價值
    。觀諸兩造所提出之系爭道具交易價格資料（見新北卷第29
    頁、本院卷第22、24頁），可知系爭道具於104年間約1,116
    元、106年間約2,300元、107年間約4,500元、111年間約3萬
    8,000元至近5萬元，為逐年增值，然兩造均未能提出109年4
    月間系爭道具之實際交易價格為何，本諸民事訴訟法第222
    條第2項規定，參酌上開交易價格資料，本院認系爭道具於1
    09年4月間之價額以1萬3,000元為妥適，逾此範圍之請求，
    即無可採。
(三)至原告另主張被告侵占系爭道具應負侵權行為損害賠償責任
    云云，然系爭道具乃因原告將持有道具之系爭帳號交由陳冠
    璋管理使用，而陳冠璋自行將系爭道具移轉至被告之遊戲帳
    號，始發生持有帳號之變動，並非係被告以不法之行為取得
    系爭道具，難謂被告有侵權行為。是原告主張被告應依侵權
    行為法律關係負損害賠償責任，即無可採。
四、從而，原告依上開法律關係，訴請被告給付1萬3,000元，及
    自起訴狀繕本送達翌日即111年8月16日（見本院卷第12頁）
    起至清償日止，按週年利率5％計算之利息，為有理由，應予
    准許，逾此範圍之請求，為無理由，應予駁回。
五、本件原告勝訴部分，係就民事訴訟法第436條之8第1項適用
    小額程序所為被告敗訴之判決，依同法第436條之20之規定
    ，應依職權宣告假執行，並依職權確定訴訟費用額為1,000
    元（第一審裁判費），其中295元應由被告負擔，其餘由原
    告負擔。
中　　華　　民　　國　　111 　年　　10　　月　　3 　　日
                  士林簡易庭  法  官  楊峻宇
以上為正本係照原本作成。
如不服本判決，應於送達後20日內，向本院提出上訴狀並應記載
上訴理由，表明關於原判決所違背之法令及其具體內容與依訴訟
資料可認為原判決有違背法令之具體事實，如於本判決宣示後送
達前提起上訴者，應於判決送達後20日內補提上訴理由書（須附
繕本）。
中　　華　　民　　國　　111 　年　　10　　月　　3 　　日
                              書記官  蘇彥宇